【裁判字號】    99,簡上,378
【裁判日期】    991216
【裁判案由】    毒品危害防制條例
【裁判全文】
臺灣臺北地方法院刑事判決             99年度簡上字第378號
上  訴  人
即  被  告  洪俊雄
上列被告因毒品危害防制條例案件，不服本院中華民國99年9月2
4日99年度簡字第3516號第一審簡易判決（聲請簡易判決處刑案
號:臺灣臺北地方法院檢察署99年度毒偵字第2713號），提起上
訴，經本院管轄第二審之合議庭審理，並判決如下：
    主  文
上訴駁回。
    事  實
一、洪俊雄前於民國93年間因施用毒品案件，經臺灣板橋地方法
    院以93年度毒聲字第1786號裁定送觀察、勒戒後，認其有繼
    續施用傾向，該院再以93年度毒聲字第2042號裁定令入戒治
    處所施以強制戒治，於94年12月20日執行完畢釋放，由臺灣
    板橋地方法院檢察署檢察官以95年度戒毒偵字第161號為不
    起訴處分確定。其又於前開強制戒治執行完畢釋放後5年內
    之97年、98年間因施用毒品案件，經臺灣板橋地方法院於98
    年3月19日以97年度簡字第9404號判處有期徒刑4月，及於98
    年6月25日以98年度易字第467號判處有期徒刑5月確定。二
    罪合併定應執行有期徒刑8月，於99年3月25日縮刑期滿執行
    完畢。詎其猶不知悛悔，復基於施用第二級毒品甲基安非他
    命之犯意，於99年7月16日19時許，在臺北市○○區○○街
    28巷某網咖廁所內，以玻璃球燒烤吸食煙霧之方式，施用第
    二級毒品甲基安非他命1次（聲請書贅載為施用第二級毒品
    安非他命及甲基安非他命各1次，茲予更正）。嗣於同日21
    時5分許，在臺北市○○區○○街與德昌街口處為警攔檢盤
    查時，主動交出第二級毒品甲基安非他命1包（毛重0.3 29
    公克、淨重0.159公克、驗餘淨重0.1588公克），並自首上
    情而接受裁判。
二、案經臺北市政府警察局萬華分局報告臺灣臺北地方法院檢察
    署檢察官偵查後聲請簡易判決處刑。
    理  由
一、上開犯罪事實，業據被告洪俊雄於偵查及本院審理時坦承不
    諱。被告為警查獲後，經警採集其尿液經送驗結果，呈甲基
    安非他命類之陽性反應，有臺北市政府警察局偵辦毒品案件
    尿液檢體委驗單、臺灣尖端先進生技醫藥股份有限公司報告
    日期99年7月30日之濫用藥物檢驗報告存卷可參（參毒偵字
    卷第47、48頁）。又被告於前開查獲時、地，主動交出上開
    扣案毒品，經警方依法扣案，亦有臺北市政府警察局萬華分
    局搜索暨扣押筆錄、扣押物品目錄表各1份附卷可佐（參毒
    偵字卷第11至15頁）。該扣案之毒品，經送請交通部民用航
    空局航空醫務中心鑑定結果，確含有第二級毒品甲基安非他
    命之成分，復有交通部民用航空局航空醫務中心航藥鑑字第
    0994811號毒品鑑定書1份附卷可參（詳見毒偵字卷第54頁）
    。足見被告前開出於任意之自白核與事實相符，可以採信。
    從而，本件被告於前揭時、地，施用第二級毒品甲基安非他
    命1次之犯行，事證明確，洵堪認定。被告前於93年間因施
    用毒品案件，經臺灣板橋地方法院以93年度毒聲字第1786號
    裁定送觀察、勒戒後，認其有繼續施用傾向，經該院再以93
    年度毒聲字第2042號裁定令入戒治處所施以強制戒治，於94
    年12月20日執行完畢釋放，由臺灣板橋地方法院檢察署檢察
    官以95年度戒毒偵字第161號為不起訴處分確定。嗣復於97
    、98年間再犯施用毒品罪，經臺灣板橋地方法院為科刑之判
    決，此有臺灣高等法院被告前案紀錄表在卷可稽。其再犯
    本件施用第二級毒品罪，自應依法論科。
二、核被告所為，係犯毒品危害防制條例第10條第2項之施用第
    二級毒品罪。其施用第二級毒品甲基安非他命時持有第二級
    毒品甲基安非他命之低度行為為其施用之高度行為所吸收，
    不另論罪。被告於97年、98年間因施用毒品案件，經臺灣板
    橋地方法院於98年3月19日以97年度簡字第9404號判處有期
    徒刑4月，及於98年6月25日以98年度易字第467號判處有期
    徒刑5月確定。二罪合併定應執行有期徒刑8月，於99年3月
    25日縮刑期滿執行完畢，有前開前案紀錄表1份在卷可參，
    是其受有期徒刑之執行完畢後，5年內故意再犯本件有期徒
    刑以上之罪，為累犯，應依刑法第47條第1項之規定加重其
    刑。又被告於遭警方攔檢時，主動交出扣案之甲基安非他命
    1包，並自首其於99年7月16日有施用第二級毒品甲基安非他
    命之犯行等情，有99年7月16日調查筆錄在卷可參（參毒偵
    字卷第7頁）。被告雖因係毒品治安人口而遭警方盤查，然
    員警於盤查時並無相關證據足認被告有前開犯行，是被告於
    警方尚未發覺其犯罪時，主動交出所持有之甲基安非他命1
    包，並向有偵查犯罪權限之公務員自首上情，而接受裁判，
    符合自首之要件，爰依刑法第62條前段之規定，減輕其刑。
    並依法先加重而後或輕之。
三、原審判決以被告前開犯行，事證明確，依刑事訴訟法第449
    條第1項前段、第3項、第450條第1項，毒品危害防制條例第
    10條第2項、第18條第1項前段，刑法第11條前段、第47條第
    1項、第62條前段、第41條第1項、第38條第1項第2款等規定
    ，並斟酌被告一再施用毒品，殘害自身健康，顯然自制力薄
    弱，惟施用毒品仍屬自殘行為，雖有相當程度之社會侵害危
    險性，但可非難性較低，且犯後尚知坦承犯行，態度尚可等
    一切情狀，認被告施用第二級毒品，累犯，且合於自首規定
    ，量處被告有期徒刑5月。又扣案之第二級毒品1包原淨重
    0.159公克，取樣0.002公克，已於鑑定時用磬，不另為沒收
    之諭知外，驗餘淨重0.1588公克，並依毒品危害防制條例第
    18條第1項前段宣告沒收銷燬之。另用以包裝上開毒品之塑
    膠袋1個，係被告所有且用於持有毒品之物，併依刑法第38
    條第1項第2款宣告沒收。經核原審認事用法均無不合，其量
    刑並未逾越法定刑之範圍，且屬妥適。被告以其係自首，原
    審量刑過重為由提起上訴，為無理由，應予駁回。
據上論斷，應依刑事訴訟法第455條之1第1項、第3項、第368條
，判決如主文。
本案經檢察官蘇維達到庭執行職務
中    華    民    國    99    年    12    月    16    日
                  刑事第二十庭  審判長法  官  郭惠玲
                                      法  官  柯姿佐
                                      法  官  李桂英
上正本證明與原本無異。
不得上訴。
                                      書記官  張華瓊
中    華    民    國    99    年    12    月    16    日
附錄論罪科刑條文：
毒品危害防制條例第10條第2項:
施用第二級毒品者，處 3 年以下有期徒刑。

司法院資訊處製作；財團法人民間司法改革基金會備份。
